# 企业清算问题

提问人：LINDAFAN8866 时间：2016-08-22 15:08:29
总部要清算一个子公司，子公司由总部出资70%，合伙人出资30%设立，现在是子公司扣除一般性账务后债务还剩 200 万，这 200 万债务包括借总部的 50 万，借合伙人的 20 万，相当于关联方以外的有 130 万债务，现在领导让分清总部承担多少债务，怎么计算呢，

回答人：chenyiwei
这首先需要明确清算方案（特别是债务承担方案），依据明确的方案才能计算。你的问题还是方案如何制定的问题，不是计算问题。